【裁判字號】    89,易,1151
【裁判日期】    890922
【裁判案由】    贓物
【裁判全文】
臺灣彰化地方法院刑事判決                        八十九年度易字第一一五一號
    公  訴  人  臺灣彰化地方法院檢察署檢察官
右列被告因贓物案件，經檢察官提起公訴 (八十九年度偵字第五三七一號)，本院判
決如左：
    主      文
甲○○○○○ ○○○INGA TALARAN無罪。
    理      由
一、公訴意旨以：被告甲○○○○○ ○○○INGA TALARAN明知不詳年籍、同菲律賓人DANIZL
    BAVTISIA於民國八十九年二月間，交付其使用之懸掛車牌ＴＲＵ－４１８號機車
    車牌（車主丁○○，於八十五年三月份，在彰化縣伸港鄉溪底村工一號四號失竊
    ) 之機車（引擎碼號E761331，車主陳有能於八十七年六月六日向交通部公路局
    台中監理所彰化監理站繳銷）係贓物，竟仍予收受留供己騎用，迨於八十九年七
    月十五日晚上九時五十分，在彰化縣線西鄉○○路三二五號前因與人發生車禍為
    警查獲，並扣得上開贓車，因認被告涉犯刑法第三百四十九條第一項受贓物罪嫌
    。
二、按犯罪事實應依證據認定之，無證據不得推定其犯罪事實，又不能證明被告犯罪
    者，應諭知無罪之判決，此於刑事訴訟法第一百五十四條及同法第三百零一條第
    一項分別定有明文。訊據被告否認知悉上開機車（含車牌）係贓車，辯稱該機車
    係伊友人（菲律賓籍男子）於離開台灣返回菲律賓時，在八十八年九月十七日交
    付予被告收受等語。按公訴人認被告涉有上開罪嫌，係以收受他人機車，為擔保
    來源正當性，必先檢視行車執照或車籍資料，資為主要依據。
三、惟查，除本案除上開車牌係丁○○失竊之物外，該引擎碼號E761331機車，並非
    盜贓物，此經丙○○（車主之弟陳有能）於警訊稱：「該機車於八十七年六月六
    日將車牌繳銷，後來機車不知道牽到何處。沒有報案。」等語，且據被告僱主乙
    ○○於本院證稱：伊在警察局時，有聽到車主之弟說該機車賣給一位外勞，核與
    證人菲律賓籍LAMAGNA ADOSES BERMUDEZ在本院證稱：機車係伊友人（如庭提照
    片圈劃者）向一個台灣人買的，買回來時沒有車牌，但我友人把機車交予被告時
    就有車牌，該友人已至中東地區當外勞等語相符，堪信該機車非失竊贓物。雖車
    牌係失竊之物，然單就車牌而言，並無使用上之價值，被告為菲律賓人，其自其
    友人處收受該機車，是否知悉應取得行車執照或其他車籍資料，以供查對，確認
    其合法性，並非無疑問。且機車既非盜贓物，被告應無單獨收受贓物車牌之必要
    性，而被告既見該機車既然有車牌，該車牌登記資料是否與機車相符，衡情應無
    認知，即被告對該車牌是否屬贓物，尚不能以公訴人稱「收受他人機車，為擔保
    來源正當性，必先檢視行車執照或車籍資料」資為推論。此外，復查無其他積極
    證據足資證明被告有何上開犯行，揆諸首開說明，被告犯罪不能證明，自應為無
    罪之諭知。
據上論斷，應依刑事訴訟法第三百零一條第一項，判決如主文。
本案經檢察官李芳瑜到庭執行職務。
中    華    民    國    八十九        年      九      月      廿二      日
                                臺灣彰化地方法院刑事第二庭
                                    法      官
右正本證明與原本無異。
如不服本判決，應於送達後十日內向本院提出上訴狀( 須附繕本 )。
告訴人或被害人對於判決如有不服具備理由請求檢察官上訴者，其上訴期間之計算係
以檢察官收受判決正本之日期為準。
                    法院書記官
中    華    民    國    八十九        年      九      月      廿二      日


司法院資訊處製作；財團法人民間司法改革基金會備份。
